# NILSEN RHEVIHARINALA

## PROFIL PROFESSIONNEL



Spécialiste de l'information médicale: Big data, Data enthousiaste, expert en PMSI et optimisation (T2A), expertise en informatisation des dossiers médicaux. Application de la science de la donnée (data science) et de l'informatique dans l'amélioration de la qualité des soins et de management des établissements de santé. Développeur et Data/BI analyste.

#### EXPERIENCE PROFESSIONNELLE

2017-2018: Projet de Startup en E-santé - Big data - Machine Learning - Data science - NLP Eurasanté - Lille

**2016-2017**: Groupe Hôpitaux privés du littoral Béthune/Bruay

Responsable chaîne administratif: Admission - Facturation - Archives et PMSI -

Réorganisation de la chaine Admission - PMSI - Facturation - Archives suite à acquisition du pôle artois: 2 Établissement MCO et 1 établissement SSR. Mise en place système de suivi de traitement des rejets de la caisse assurance maladie.

Certification V2014, déménagement des archives médicaux

Migration du système d'information de SANTE.COM vers CEGI santé.

2012-2016: CH Valenciennes

Valenciennes

Responsable PMSI - Département d'information Médicale

SIB: Gestion interface Sillage PMSI & SIEMENS GAM: Surveillance de perte d'actes CCAM entre les 2 systèmes, récupération et correction des anomalies.

Exploitation du dossier médical informatisé de CERNER Millenium pour optimisation de codage PMSI par analyse sémantique des observations médicales combinant Oracle TeXT et Cerner CCL SQL.

Responsable du Pole Mère-Enfant - SSR et PSY

2011-2012 : RHEVI Nilsen Autoentrepreneur

Haulchin

Société unipersonnelle d'analyse des données PMSI et optimisation

Data mining pour EPRD, SAE, IPAQSS, MAT2A, DATIM, Contrôle externe T2A, CPOM

**2011** CHT Thiérache CH Fourmies ; Hirson; Nouvion-TH.

Responsable PMSI - Département d'information Médicale

Contrôle qualité des données médicales, et de codage PMSI - Optimisation T2A

**2010-2011** Groupe Cogestho Amiens/Maubeuge/Beauvais

Responsable PMSI - DIM: 5 cliniques MCO, 3 Cliniques SSR, 1 HAD

Contrôle qualité des dossiers. Logiciel de suivi des activités PMSI

Amélioration, suivi des EXB, Activités SRC, Indicateurs Qualité PMSI, Formations des TIM

**2008–2010** Groupe Medipartenaire Saint-Saulve/Dunkerque

Assistant Médecin DIM de la polyclinique du parc, Clinique de Flandre, Clinique Villette

Optimisation CMA: Augmentation 4% puis 6% - Participation à la certification V2010

2005–2007 Polyclinique du Parc

Saint-Saulve

Assistant Médecin DIM de la polyclinique du parc et du Centre de rééducation Rougeville

Passage en facturation au fil de l'eau dans le cadre de la T2A MCO en 2005.

Optimisation du Codage augmentation taux: 6,5%, certification V2

Suivi/analyse rejets caisse avec tableau de bord PMSI-Facturation

Logiciel de gestion de dossier médical (suivi-trace mouvement des DMH) - VBNET

Expérimentation gestion informatisée des archives médicaux par système d'accès biométrique

**2001–2003** AQUALMA - UNIMA SA Shrimp company Madagascar Directeur de projet - Service Informatique - BESAKOA Usine - Centre de Santé

1

# NILSEN RHEVIHARINALA

## **EDUCATION**

**2019** Formation continue: Data analyste/BI - Dispositif IDP NPC - M2i Formation

2017-2018 CEGEFOS Numérique Académie - Le Mans

Certification Big Data : récolte et analyse de données volumineuses

2004-2005 Université de Lille 2 Henri Warembourg - CERIM

DESS Informatique et information dans les réseaux de soins.

1993-2002 Université de Mahajanga Faculté de Médecine - MADAGASCAR

Doctorat en Médecine

1989-1989 Centre de Formation BARDAY - SA - MAHAJANGA

Software development, SGBD, Pascal/DBII

# PROJETS DIVERS

2018: Cartographie dynamique pour recherche de voitures d'occasion sur autoscout24 - Python

**2017**: Web scraping et data mining des différentes sources d'actualités en ligne sur des thèmes cibles spécifiques - Analyse sémantique et génération de sommaire pour lecture, par émail. - Python

**2016**: Interface de suivi de codage - facturation - paiement Sécurité Social et Mutuelles des séjours hospitaliers (MCO - SSR) - MSACCES - Python

**2015** : REVALONET : Analyse sémantique et syntaxique des métadonnées textuelles du dossier patient informatisé de CERNER Millenium par text-mining pour optimiser le codage PMSI des pathologies et contrôle de la pertinence de codage, croisé avec le système de PMSI : SIB Sillage puis CORA PMSI: (C#NET/ Oracle )

**2013** : Traduction extraction des maladies ORPHANET en données PMSI , importation dans GENRSA : (C#NET/ Oracle / SIB / Orphanet)

2012 : Importation des codes CDARR/CSARR du logiciel CALYSTENE vers SIB:SILLAGE PMSI– C# NET/Oracle/SIB || Logiciel de gestion de contrôles/modifications des données PMSI interfacé aux bases de données de divers hôpitaux (COGESTHO,CHT,CHF...) – VBNET/Oracle

**2010** : Exploitation/Expérimentation de Système de télécommunication par internet VOIP. ASTERISK – UBUNTU linux

**2010** : Logiciel de Benchmarking, reporting de qualité d'optimisation des morbidités. Suivi de codage PMSI MCO des pathologies spécifiques en tant qu'indicateurs de qualité. MSACCESS

**2010** : Exploitation/intégration du logiciel TN5250J pour exporter des données du serveur AS400/DB2 central du groupe.

**2009** : Logiciel requeteur autonome des fichiers RSS – par croisement des données via glisser-deposer. DOTNET || Développement logiciel de visualisation/extraction des vidéos en ligne (Dailymotion , youtube). .NET

2008: Développement de logiciel d'exploitation des nomenclatures PMSI: CCAM - CIM10 - GHM. VBNET

2007 : Logiciel de manipulation et exportation des données textuelles par utilisation des expressions régulières . VBNET || Système de reporting/analyse hebdomadaire des rejets des caisses d'assurance maladie . MSAccess

## COMPETENCE

**Big Data, Elasticsearch , Python, R, BO, PMSI, T2A, VB, VBNET, C#**, Hadoop, MongoDB, Hbase, Spark, Java, Asterisk, **SGBD**, 4D, **Bash, Regexp, SQL**, Oracle, PHP, XML, C++, QT, Neo4j

## **HOBBIES**

Photographie, Voyage, Jeux video PC.

# LANGUE

Français courant, Anglais courant, Malagasy courant